【裁判字號】    92,台上,4970
【裁判日期】    920910
【裁判案由】    偽造文書等罪
【裁判全文】
最高法院刑事判決                              九十二年度台上字第四九七０號
    上  訴  人  甲○○
    被      告  丁○○
                丙○○
                乙○○
右上訴人因自訴被告等偽造文書等罪案件，不服台灣高等法院中華民國九十二年七月
十五日第二審判決︵九十二年度上訴字第一四二五號，自訴案號：台灣士林地方法院
八十九年度自字第二三二號︶，提起上訴，本院判決如左：
    主  文
上訴駁回。
    理  由
按刑事訴訟法第三百七十七條規定，上訴於第三審法院，非以判決違背法令為理由，
不得為之。是提起第三審上訴，應以原判決違背法令為理由，係屬法定要件。如果上
訴理由狀並未依據卷內訴訟資料，具體指摘原判決不適用何種法則或如何適用不當，
或所指摘原判決違法情事，顯與法律規定得為第三審上訴理由之違法情形，不相適合
時，均應認其上訴為違背法律上之程式，予以駁回。本件原判決以上訴人甲○○自訴
意旨略以伊於民國八十八年五月四日晚間八時許，以為沈志宏位於台北市南港區○○
○路○段一五三號之住宅為空屋，躲入其內吸食強力膠，在神智不清下翻動屋內財物
，俟稍為清醒欲離去，並手持裝有強力膠之塑膠袋在吸食，為沈志宏發現報警處理，
經員警帶回台北市政府警察局南港分局舊庄派出所偵訊。伊係因吸用強力膠被查獲，
但於該派出所製作筆錄時，被告即該派出所副主管丁○○、警員丙○○及巡官乙○○
等人竟要求伊承認竊盜事實，因伊不願配合而遭共同毆打致受有嚴重內傷。又被告等
三人明知伊僅吸食強力膠非竊盜，卻於警局調查筆錄上故意記載伊於該處竊取財物之
不實事項，並強迫伊在筆錄上簽名、蓋指印，因認被告等三人涉犯刑法第二百七十七
條第一項傷害罪、第三百零四條第一項之強制罪，均應依同法第一百三十四條加重其
刑，及犯同法第二百十三條之公務員明知不實事項而登載於職務上所掌之公文書罪等
罪嫌云云。經審理結果，認無積極證據足認被告等三人有上開犯行，因而維持第一審
諭知被告等三人無罪之判決，駁回上訴人在第二審之上訴。上訴人仍表不服，提起第
三審上訴，其上訴意旨略以，原審就上訴人聲請調查之證據，及於九十二年七月一日
所呈之書狀，均置之不理，自有違法云云。惟查：上訴意旨並未依卷證資料具體指摘
原審有何證據應調查而未予調查，祇泛言原審有證據調查未盡之違法，自非適法之第
三審上訴理由。至上訴人上開書狀僅係重敘其自訴之事實及所犯之罪名、法條，原判
決已於理由欄之自訴意旨予以援引，進而說明被告三人被訴犯罪皆屬不能證明之理由
，並無上訴意旨所謂置之不理情事。本件上訴殊難認已具備首揭法定形式要件，為違
背法律上之程式，應予駁回。
據上論結，應依刑事訴訟法第三百九十五條前段，判決如主文。
中      華      民      國    九十二    年      九      月      十      日
                              最高法院刑事第十二庭
                                  審判長法官  張  淳  淙
                                        法官  謝  俊  雄
                                        法官  蘇  振  堂
                                        法官  張  春  福
                                        法官  呂  丹  玉
      右正本證明與原本無異
                                              書  記  官
中      華      民      國    九十二    年      九      月     十八     日


司法院資訊處製作；財團法人民間司法改革基金會備份。
